臺灣高雄地方法院刑事判決　　　　　　　　　　　　　九十一年度易字第四八九號
　　公　訴　人　臺灣高雄地方法院檢察署檢察官
　　被　　　告　甲○○
右列被告因偽造文書等案件，經檢察官提起公訴（八十九年度偵字第二四八三七號）
，本院判決如左：
    主  文
甲○○變造他人國民身分證，足以生損害於他人，累犯，處有期徒刑月，如易科罰
金，以佰元折算壹日。扣案變造後之乙○○身分證（其上為「甲○○」相片）影本
壹紙沒收。
    事  實
一、甲○○曾於民國八十三年間因賭博案件，經台灣新竹地方法院判處有期徒刑四月
    確定，於八十四年六月六日易科罰金執行完畢；復於八十七年間因竊盜案件，經
    本院判處有期徒刑一年六月，台灣高等法院高雄分院駁回上訴確定，因未到案執
    行，經臺灣高雄地方法院檢察署於八十八年四月十六日發佈通緝。猶不知警惕，
    於八十八年六、七月間某日，在高雄市新興區某處，拾獲乙○○所遺失之身分證
    正本一枚，竟意圖為自己不法所有予以侵占入己（此部分已逾追訴權時效，詳如
    後述），並為掩飾其通緝犯身分，基於變造身分證之故意，於拾獲後二、三日，
    在高雄市苓雅區某照相館，將其所有相片放置在前開身分證乙○○相片上，加以
    影印一份而變造之（起訴書誤載為甲○○撕下前開身分證上乙○○之相片，再改
    貼其本人相片，並影印之），足以生損害於乙○○，並隨即將前開身分證正本丟
    棄在高雄市○○區○○路邊，僅保留變造後之身證影本一紙，擬俟機行使。嗣於
    八十八年八月三十一日十八時許，在高雄市○○區○○路高雄都會公園門口，為
    警查獲其另涉竊盜犯嫌（另案由檢察官偵辦），並由員警自其身上扣得其所有變
    造後之乙○○身分證（其上為「甲○○」相片）影本一紙。
二、案經台灣高雄地方法院檢察署檢察官於八十九年十月三十日簽分偵辦起訴。
    理  由
一、右揭事實，業據被告甲○○自白不諱，並有變造後之乙○○身分證影本一紙扣案
    可憑（偵查卷中所附未經裁剪之「乙○○身分證（其上為「甲○○」相片）影本
    」一紙，應係被告遭查獲後，始行影印附卷），足認其自白與事實相符，應屬可
    信。又被告辯稱本件已逾追訴權時效等語；經查，被告雖於八十八年八月三十一
    日因另案竊盜罪為警查獲，並扣得本件變造之身分證影本，惟公訴人並未進行偵
    查，殆逾一年後之八十九年十月三十日始簽分偵辦（即本件偵字案號），此有該
    簽呈在卷可稽，自已逾侵占遺失物罪之一年追訴權時效，應認被告前開辯解於法
    有據。是綜上所述，本件事證已明，被告犯行堪予認定。
二、按被告將其所拾得之乙○○身分證加以影印變造，足生損害於乙○○本人，核其
    所為，係犯刑法第二百十二條之變造身分證罪。公訴人認被告另涉刑法第三百三
    十七條侵占遺失物罪嫌，惟該罪嫌已逾追訴權時效，已如前述，且公訴人認本罪
    與前開變造身分證罪間，有方法目的之牽連關係，本院就此自不另為無罪之諭知
    ，附此說明。又被告於八十三年間因賭博案件，經台灣新地方法院處有期徒刑四
    月確定，於八十四年六月六日易科罰金執行完畢，此有臺灣高等法院被告全國前
    案紀錄表、臺灣高雄地方法院檢察署刑案資料查註紀錄表各一件附卷可稽，其於
    五年內，再犯本件最重本刑為有期徒刑以上之罪，為累犯，應依刑法第四十七條
    之規定加重其刑。爰審酌被告為一己之便，侵占他人身分證並加以變造，造成被
    害人乙○○不便，惟尚未持之以行使，且犯後坦承犯行，態度尚稱良好等一切情
    狀，量處如主文所示之刑，並諭知易科罰金之折算標準。又變造後之乙○○身分
    證影本（其上為「甲○○」相片）一紙，係被告所有且為犯罪所得之物，應依刑
    法第三十八條第一項第三款之規定宣告沒收。至於被告犯罪後，刑法第四十一條
    雖於九十年一月十日修正公布，惟被告所犯之罪，於該法條修正前，如受六月以
    下有期徒刑或拘役之宣告，依修正前刑法第四十一條規定，亦應並諭知易科罰金
    之折算標準，顯無新舊法比較、從新從輕之問題，自無刑法第二條第一項之適用
    ，附此說明。
據上論斷，應依刑事訴訟法第二百九十九條第一項前段，刑法第二百十二條、第四十
七條、第四十一條第一項、第三十八條第一項第三款，罰金罰鍰提高標準條例第一條
前段、第二條，判決如主文。
中      華      民      國    九十一    年      二      月    二十七    日
                                  臺灣高雄地方法院刑事第一庭
                                      法  官  曾  逸  誠
右正本證明與原本無異。
如不服本判決，應於判決送達後十日內，向本院提出上訴狀。
                                      書記官  張  金  蘭
中    華    民    國      九十一      年      三      月      一      日
附錄本判決論罪之法條：
刑法第二百十二條
偽造、變造護照、旅券、免許證、特許證及關於品行、能力、服務或其他相類之證書
、介紹書，足以生損害於公眾或他人者，處一年以下有期徒刑，拘役或三百元以下罰
金。
